---
title: "plot_depth"
output: rmarkdown::html_vignette
vignette: >
  %\VignetteIndexEntry{plot_depth}
  %\VignetteEngine{knitr::rmarkdown}
  %\VignetteEncoding{UTF-8}
---

```{r, include = FALSE}
knitr::opts_chunk$set(
  collapse = TRUE,
  comment = "#>"
)
```

```{r setup}
# library(ANDESCrabe)
devtools::load_all()
library(ggplot2)
library(DBI)
ggplot2::theme_set(theme_bw())
```

## Fonctions qui aide à obtenir les donneés
Le tracé de profondeurs est enrégistré en continue. Pour obtenir le tracé d'un trait, il faut lui donner les bornes temporel avec `start_dt` et `end_dt`.
``` R
library(DBI)

get_depth_trace <- function(andes_db_connection, start_dt, end_dt) {
  start_str <- strftime(start_dt - 60, format = '%Y-%m-%d %H:%M:%S', tz = 'UTC')
  end_str <- strftime(end_dt + 60, format = '%Y-%m-%d %H:%M:%S', tz = 'UTC')
  query <- sprintf(
    "SELECT created_at 'time', value 'true_depth' FROM shared_models_sensordatum WHERE `type` ='true_depth' AND `created_at` Between '%s' AND '%s'",
    start_str,
    end_str
  )
  result <- DBI::dbSendQuery(andes_db_connection, query)
  depth <- DBI::dbfetch(result)
  print(depth)
  DBI::dbClearResult(result)
  depth$time <- as.POSIXct(depth$time, tz = "UTC")
  attr(depth$time, 'tzone') <- "Canada/Eastern"
  return(depth)
}
```

Nous pouvons obtenir ces bornes avec cette fonction, mais il faut lui queil QUELLE trait (par numéro de trait)
``` R
library(DBI)

get_set_times <- function(andes_db_connection, mission_id = 0, set_number = 0) {
  query <- sprintf(
    'SELECT start_date, end_date FROM shared_models_sample WHERE mission_id=%d AND sample_number=%d',
    mission_id,
    set_number
  )
  result <- DBI::dbSendQuery(andes_db_connection, query)
  dates <- DBI::fetch(result)
  DBI::dbClearResult(result)
  start_dt <- as.POSIXct(strptime(
    dates$start_date,
    format = '%Y-%m-%d %H:%M:%S',
    tz = 'UTC'
  ))
  end_dt <- as.POSIXct(strptime(
    dates$end_date,
    format = '%Y-%m-%d %H:%M:%S',
    tz = 'UTC'
  ))
  attr(start_dt, 'tzone') <- "Canada/Eastern"
  attr(end_dt, 'tzone') <- "Canada/Eastern"

  return(c(start_dt, end_dt))
}
```

## Fonctions fait le graphique

Et donc, nous pouvons combiner ces fonctions ci-haut pour fair eune graphique des profondeurs.
``` R
library(ggplot2)

plot_depth_profile <- function(
  andes_db_connection,
  mission_id = 0,
  set_number = 0
) {
  set_times = get_set_times(andes_db_connection, mission_id, set_number)
  depth <- get_depth_trace(andes_db_connection, set_times[1], set_times[2])
  during_set <- depth$time > set_times[1] & depth$time < set_times[2]
  min_d <- min(depth$true_depth[during_set])
  min_t <- depth$time[during_set][which.min(depth$true_depth[during_set])]

  max_d <- max(depth$true_depth[during_set])
  max_t <- depth$time[during_set][which.max(depth$true_depth[during_set])]

  start_d <- depth$true_depth[during_set][1]
  end_d <- depth$true_depth[during_set][length(depth$true_depth[during_set])]
  subtitle = sprintf(
    "start = %.2fm \t end=%.2fm \t min = %.2fm \t max = %.2fm",
    start_d,
    end_d,
    min_d,
    max_d
  )

  # make depth negative
  depth$true_depth <- depth$true_depth * -1
  p <- ggplot(aes(x = time, y = true_depth), data = depth) +
    geom_line() +
    geom_point()

  p <- p +
    labs(title = sprintf("set: %03d", set_number), subtitle = subtitle) +
    scale_x_datetime(date_labels = "%m/%d %H:%M", timezone = 'Canada/Eastern')

  p <- p +
    geom_vline(
      aes(xintercept = time),
      data = data.frame(time = set_times),
      linetype = "dotted"
    )
  #p <- p + geom_text(aes(time, true_depth, label=label, vjust = -1),
  #                   data=data.frame(time=set_times, true_depth=c(-1*max_d,-1*max_d), label=c('start','end')))

  # min/max annotations
  p <- p +
    geom_text(
      aes(time, true_depth, label = label, vjust = -1),
      data = data.frame(
        time = c(min_t, max_t),
        true_depth = c(-1 * min_d, -1 * max_d),
        label = c(sprintf('min=%.2fm', min_d), sprintf('max=%.2fm', max_d))
      )
    )

  # start/end annotations
  p <- p +
    geom_text(
      aes(time, true_depth, label = label, vjust = 1),
      data = data.frame(
        time = set_times,
        true_depth = c(-1 * start_d, -1 * end_d),
        label = c(sprintf('start=%.2fm', start_d), sprintf('end=%.2fm', end_d))
      )
    )

  return(p)
}
```

Et utiliser cette fonction pour obtenir le graphique finale
``` R
plot_depth_profile(andes_db_connection, mission_id = 68, set_number = 1)
```